高雄高等行政法院判決
                                      100年度訴字第276號
                               民國100年10月13日辯論終結
原      告　南一書局企業股份有限公司
代　表　人　蘇建中
訴訟代理人　莊義雄　會計師
被      告　財政部台灣省南區國稅局
代　表　人　許春安　局長
訴訟代理人　劉美玲
上列當事人間營利事業所得稅事件，原告不服財政部中華民國10
0年3月21日台財訴字第10000022870號訴願決定，提起行政訴訟
，本院判決如下：
　　主  文
原告之訴駁回。
訴訟費用由原告負擔。
　　事實及理由
一、事實概要︰
    緣原告85年度營利事業所得稅結算申報，列報營業收入淨額
    新台幣（下同）213,526,714元，課稅所得額虧損336,751元
    ，被告依法務部調查局南部地區機動工作組（下稱南機組）
    通報及歸戶清單資料，查獲其漏報營業收入680,988,758元
    及利息收入555,303元，乃核定營業收入淨額894,515,472元
    ，課稅所得額218,134,955元，另核定漏報課稅所得額218,4
    71,705元，漏稅額54,523,738元，除補徵稅額，並按所漏稅
    額處0.8倍罰鍰43,618,900元。原告不服，申請復查，經復
    查決定追減課稅所得額78,764,664元及罰鍰變更為27,866,0
    57元。原告仍不服，提起訴願，經被告依訴願法第58條第2
    項規定重新審查結果，以99年12月8日南區國稅法一字第099
    0073060號重審復查決定：「撤銷原復查決定。追減課稅所
    得額79,592,214元及罰鍰變更為27,700,548元。」原告猶未
    甘服，提起訴願，遭決定駁回，遂提起本件行政訴訟。
二、原告主張︰
(一)營利事業所得稅查核準則（下稱查核準則）第6條第1項規定
    ：「營利事業之帳簿文據，其關係所得額之一部未能提示，
    經稽徵機關依所得稅法施行細則第81條之規定，就該部分按
    同業利潤標準核定其所得額者，其核定之所得額，以不超過
    當年度全部營業收入淨額依同業利潤標準核定之所得額為限
    。」即本此精神規定，雖於93年1月2日修正該條加列但書：
    「但營利事業有漏報營業收入情事，經稽徵機關就該漏報部
    分按同業利潤標準核定其所得額者，不在此限。」惟此係依
    財政部70年9月19日台財稅第38012號函規定，查核準則第6
    條增列但書後，已將此函釋刪除，不編入98年度所得稅法令
    彙編，但此函釋意指依查核準則第112條規定辦理短漏報所
    得額之核定即可。而同業利潤標準本具有懲罰性質，對未提
    示帳證，或未予帳載者依同業利潤標準予以核定，為所得稅
    法第79條及第83條第1項所明定，而淨利率（純利率）為最
    高之獲利率，不應超過此利率核課，被告卻以高於淨利率之
    毛利率核課，有失量能課稅原則與公平原則。且「舉重以明
    輕」，未申報或未提供帳證者情節嚴重以純利率核課，已申
    報者情節為輕，卻以高於純利率之毛利率核課，洵難令人折
    服。又與本件同為南機組查獲逃漏稅之長鴻出版社股份有限
    公司（下稱長鴻公司，與原告同一負責人之關係企業），其
    漏稅情節相同，該公司82至85年度因涉漏報營業收入，均經
    被告依圖書出版之同業利潤標準淨利率18%核定營業淨利，
    亦即以不超過全部營業收入淨額按同業利潤標準核定之所得
    額為限。
(二)被告於重審復查程序時，並未通知原告提供85年度帳證供核
    ，逕以87年原告委任之郭宗益供證沿用之，重審復查核定程
    序不符正義原則。若有通知原告提供帳證，而原告不提供，
    則依所得稅法第83條，亦以淨利率18﹪核定為已足，何來以
    毛利率32﹪核定之可能等情。並聲明求為判決：訴願決定及
    原處分(重審復查決定)均撤銷。
三、被告則以：
(一)營利事業辦理營利事業所得稅結算申報，列報營業成本及營
    業費用等項目，係屬稅捐債權之減縮或消滅性質，按主張權
    利或權限之人於有疑義時，應就權利發生事實負舉證責任，
    若其要件事實不明，則應終極負擔「事證不明」之不利益。
    本件被告依南機組86年間通報資料，查獲原告涉有漏報營業
    收入之違章情事，經以87年3月16日南區國稅審一字第87020
    656號函，請原告提示85年度相關帳簿文據及工作底稿供核
    ，復以87年12月9日南區國稅審一字第87097707號函，請原
    告代表人到局備詢，經其委任郭宗益（時任原告經理職務）
    於87年12月21日至被告處所製作談話紀錄時稱，原告82至86
    年度所有成本及損費資料皆已提供，有關漏報銷售額部分已
    無其他成本及損費資料，是原告訴稱被告未通知其提示85年
    度帳證供核乙節，與事實不符，核不足採。
(二)財政部70年9月19日台財稅第38012號函釋，係因93年1月2日
    修正增訂之查核準則第6條第1項但書已有規範，故免列於98
    年版所得稅法令彙編。本件依行為時前揭函釋主旨規定：「
    營利事業漏報營業收入，有關其核定所得額，不適用營利事
    業所得稅結算申報查核準則第6條之規定。」即漏報營業收
    入部分，依所得稅法施行細則第81條規定核定所得額，並無
    不得超過當年度全部營業收入淨額依同業利潤標準核定所得
    額之限制。本件被告查獲原告漏報85年度營業收入434,849,
    187元，依前揭規定按同業利潤標準毛利率32%計算漏報營業
    收入之課稅所得額，並無不合。至查核準則第112條規定係
    規範漏稅額計算公式，並非規範短漏報營業收入之所得額之
    核定，原告所訴，顯係誤解。
(三)訴外人長鴻公司82及83年度營利事業所得稅結算申報，係非
    屬會計師簽證案件，並採擴大書面審核申報（自行依法調整
    申報純益率6%）；另84及85年度營利事業所得稅原分別列報
    純益率2.05%及0.12%，後經該公司自行更正調整純益率至7.
    2%，嗣經南機組查獲長鴻公司82至85年度漏報營業收入，被
    告依通報資料調帳查核，因其無法提示帳證，復查決定乃按
    各該年度同業利潤標準淨利率18%，核定長鴻公司82至85 年
    度漏報營業淨利，與本件係屬會計師簽證案件，且原告已提
    示帳簿憑證供核，案情有別，原告主張比照辦理，委無足採
    。
(四)被告基於同一違章事實之補徵營業稅行政救濟結果，核認原
    告漏報85年度營業收入434,849,187元，依行為時所得稅法
    第24條第1項前段、第71條第1項前段、第83條第1項及其施
    行細則第81條第1項，以及財政部70年9月19日台財稅第3801
    2號函釋等規定，按同業利潤標準毛利率32%核定漏報營業收
    入之所得額，併同其餘項目之查核結果，核定全年課稅所得
    額138,542,741元，並無不合，亦無違量能課稅原則與公平
    原則，原告所訴，核不足採。
(五)原告對其營業活動及各項營業成本與費用，己身知之最詳，
    自應於辦理85年度營利事業所得稅結算申報時，注意覈實申
    報納稅，惟竟漏報營業收入434,849,187元及利息收入555,
    303元，違章事證足堪認定，原告辦理85年度營利事業所得
    稅結算申報時，應注意能注意，而不注意，縱非故意亦難謂
    無過失，被告按其所漏稅額34,625,685元處0.8倍罰鍰27,70
    0,548元，尚無違誤，原告所訴，洵不足採等語，資為抗辯
    。並聲明求為判決：原告之訴駁回。
四、本院判斷如下：
甲、本稅部分：
(一)按行為時所得稅法第24條第1項規定：「營利事業所得之計
    算，以其本年度收入總額減除各項成本費用、損失及稅捐後
    之純益額為所得額。」第71條第1項前段規定：「納稅義務
    人應於每年2月20日起至3月底止，填具結算申報書，向該管
    稽徵機關，申報其上一年度內構成…營利事業收入總額之項
    目及數額，以及有關減免、扣除之事實，並應依其全年應納
    稅額減除暫繳稅額及尚未抵繳之扣繳稅額，計算其應納之結
    算稅額，於申報前自行繳納。」第83條第1項規定：「稽徵
    機關進行調查或復查時，納稅義務人應提示有關各種證明所
    得額之帳簿、文據；其未提示者，稽徵機關得依查得之資料
    或同業利潤標準，核定其所得額。」及其施行細則第81 條
    第1項規定：「本法第83條所稱之帳簿文據，其關係所得額
    之一部或關係課稅年度中某一期間之所得額，而納稅義務人
    未能提示者，稽徵機關得就該部分依查得資料或同業利潤標
    準核定其所得額。」
(二)茲原告提起行政訴訟，無非以被告就原告漏報之營業收入，
    未先通知原告提示帳簿、文據，逕按同業利潤標準核定該部
    分所得額，違反行為時所得稅法第83條第1項規定。又淨利
    率為稽徵機關對納稅義務人課徵營利事業所得稅之最高限度
    ，因此，本件至多祇能在同業利潤標準淨利率18%範圍內核
    定營業淨利。但被告就原告漏報之營業收入部分卻依同業利
    潤標準「毛利率」32%核定，使原告85年度所得額超過當年
    度全部營業收入淨額依同業利潤標準「淨利率」核定之所得
    額，違反行為時所得稅法施行細則第81條第1項、查核準則
    第6條第1項規定，及量能課稅、公平課稅原則云云，為其論
    據。
(三)經查，行為時查核準則第6條第1項固規定：「帳簿文據，其
    關係所得額之一部而未能提示者，依所得稅法施行細則第81
    條之規定辦理。但其核定所得額，以不超過當年度全部營業
    收入淨額依同業利潤標準核定之所得額為限。」然財政部70
    年9月19日台財稅第38012號函釋則謂：「查營利事業帳簿文
    據關係所得額之一部未能提示，經依所得稅法施行細則第81
    條之規定辦理者，始有查核準則第6條規定之適用，至營利
    事業漏報營業收入，核其性質與帳簿文據關係所得額之一部
    未能提示者不同，有關其短漏報所得額之核定，自應適用查
    核準則第112條規定辦理，並無同準則第6條規定之適用。」
    嗣查核準則第6條第1項於93年1月2日修正增列但書，將財政
    部上開函釋意旨納入，增訂後但書內容為：「但營利事業有
    漏報營業收入情事，經稽徵機關就該漏報部分按同業利潤標
    準核定其所得額者，不在此限。」亦因此故，上開財政部70
    年9月19日台財稅第38012號函釋乃免列於98年版所得稅法令
    彙編。
(四)查原告85年度營利事業所得稅結算申報，列報營業收入淨額
    213,526,714元，課稅所得額虧損336,751元，被告原核依南
    機組通報資料及課稅資料歸戶清單，查得其漏報營業收入68
    0,988,758元及利息收入555,303元，核定營業收入淨額894,
    515,472元，營業淨利219,479,907元，加計非營業收入總額
    15,373,383元，減除非營業損失及費用總額16,718,335元，
    核定課稅所得額218,134,955元。嗣於復查階段，因同一漏
    稅事實補徵營業稅之行政救濟案件，經被告97年12月19日南
    區國稅法一字第0970072146號重核復查決定：「追減銷售額
    224,626,944元（其中屬85年度為84,852,252元）」及99年6
    月29日南區國稅法一字第0990077061號重核復查決定：「追
    減銷售額302,477,627元（其中屬85年度為161,287,319元）
    」並確定在案。是以本件乃依前揭行政救濟結果重行計算原
    告漏報營業收入434,849,187元【680,988,758元－（84,852
    ,252元＋161,287,319元）】，從而營業收入淨額為648,375
    ,901元（申報數213,526,714元＋漏報營業收入434,849,187
    元），營業毛利215,504,190元〔申報數76,352,451元＋【
    漏報營業收入434,849,187元×書籍出版、編輯與發行業（
    行業標準代號：8330-11）同業利潤標準毛利率32﹪】〕，
    營業費用74,788,947元，營業淨利140,715,243元，加計非
    營業收入總額15,373,383元，減除非營業損失及費用總額16
    ,718,335元，課稅所得額為139,370,291元，原核定課稅所
    得額218,134,955元，乃予追減78,764,664元。原告不服，
    主張85年度交際費限額應重行核算，乃提起訴願，經被告依
    訴願法第58條第2項規定重新審查結果，以99年12月8日南區
    國稅法一字第0990073060號重審復查決定，重行核認交際費
    1,736,375元，原核定交際費908,825元，應予追認827,550
    元；從而營業費用為75,616,497元，營業淨利為139,887,6
    93元（營業毛利215,504,190元－營業費用75,616,497元）
    ，加計非營業收入總額15,373,383元，減除非營業損失及費
    用總額16,718,335元，重行核算課稅所得額138,542,741元
    ，是原核定課稅所得額218,134,955元，乃予以追減79,592,
    214元等情，為兩造所自陳，並有被告對原告所為之85年度
    營利事業所得稅結算申報核定通知書、被告97年12月19日南
    區國稅法一字第0970072146號重核復查決書、99年6月29日
    南區國稅法一字第0990077061號重核復查決定書及99年12月
    10 日南區國稅法一字第0990073060號重審復查決定書附卷(
    原處分卷第29、31、45、72、193頁)可資對照。
(五)原告雖稱其縱未於原核定程序之通知期限內提出帳簿、文據
    ，惟被告於之後復查、重核復查及重審復查等程序，仍應按
    次再定期通知原告提示帳簿、文據，否則仍不能依同業利潤
    標準核定所得額云云。惟查，被告依南機組86年間通報資料
    ，查獲原告涉有漏報營業收入之違章情事，經以87年3月16
    日南區國稅審一字第87020656號函，通知原告委任之簽證會
    計師提示原告85年度相關帳簿文據及工作底稿供核，復以87
    年12月9日南區國稅審一字第87097707號函請原告代表人攜
    帶有關銷貨收入之課稅資料到局備詢，函內均敘明未依限提
    示者得依行為時所得稅法第83條規定核定所得額等情，有被
    告各該函文附卷(原處分卷第135-137頁)可稽，且為原告訴
    訟代理人所是認(見本院卷第56頁)。而據原告委任之郭宗益
    （時任原告經理職務）於87年12月21日至被告處所製作談話
    紀錄時稱，原告82至86年度所有成本及損費資料皆已提供，
    有關漏報銷售額部分已無其他成本及損費資料等語(見原處
    分卷第138-141頁談話紀錄)。原告既未能於被告通知之期限
    內提示有關證明其漏報營業收入所得額之帳簿、文據，則被
    告依行為時所得稅法第83條第1項及其施行細則第81條第1項
    規定，按同業利潤標準核定該部分毛利，進而核定其所得額
    ，並無違誤。而原告對被告就該漏報營業收入部分推計核定
    所得額之相關行政處分如有不服，自得於被告所進行之行政
    救濟程序（訴願）終結前，提示有關帳簿、文據供核，然而
    ，原告於被告進行前述復查、重核復查、重審復查時，甚至
    於本院審理時，均未提出漏報收入部分之帳簿文據以為爭執
    並供查核，為原告所不否認，則被告復查決定、重核復查決
    定及重審復查決定仍按原告漏報之營業收入依同業利潤之毛
    利率標準核定該部分之毛利，據以核定其所得額，洵無違誤
    。原告訴稱其縱於原核定程序之通知期限內提出帳簿、文據
    ，惟被告未於之後復查、重核復查及重審復查等程序，按次
    再定期通知原告提示帳簿、文據，仍不能依同業利潤標準核
    定所得額云云，即無可採。
(六)至原告主張淨利率為稽徵機關課徵營利事業所得稅之最高限
    度，本件至多僅能依同業利潤標準淨利率18%核定營業淨利
    ，不應就原告漏報之營業收入依同業利潤標準「毛利率」32
    %核定，使原告85年度之所得額超過當年度全部營業收入淨
    額依同業利潤標準「淨利率」核定之所得額乙節。按營利事
    業所得之計算，以其本年度收入總額減除各項成本費用、損
    失及稅捐後之純益額為所得額。而所得稅之納稅義務人應依
    據正確之帳簿文據為申報，稅捐機關亦應依據此而為課稅處
    分。惟如納稅義務人並未保存該項資料或拒絕提出，致稅捐
    機關無從依據直接具體之資料為課稅處分者，自應許稅捐機
    關為推計課稅。稅捐機關不能因為欠缺直接具體資料而放棄
    課稅，否則無異形成僅對誠實保有正確資料者課稅，有違租
    稅公平，此乃行為時所得稅法第83條第1項之規範目的，其
    非謂納稅義務人應負之營利事業所得稅僅以同業利潤標準淨
    利率核定之所得額為上限。又所得稅法第83條第1項所稱帳
    簿文據，依同法施行細則第81條規定，其關係所得額之一部
    或關係課稅年度中某一期間之所得額，而納稅義務人未能提
    示者，稽徵機關得就該部分依查得之資料或同業利潤標準核
    定其所得額。是納稅義務人提示之帳簿，雖不完全，致部分
    所得（成本、費用）無法勾稽，如尚有部分可勾稽者，該部
    分仍應依帳證查核，不因其餘部分帳證不全，即全部依同業
    利潤標準核定。是所得稅法施行細則第81條第1項及查核準
    則第6條第1項規定，所謂核定之所得額，以不超過當年度全
    部營業收入淨額依同業利潤標準核定之所得額為限之規定，
    於納稅義務人漏報部分營業收入，經稽徵機關加計納稅義務
    人漏報該部分營業收入按同業利潤標準核定其所得額時，即
    不受限制。
(七)原告不爭本年度營業收入淨額應為648,375,901元（申報數
    213,526,714元＋漏報營業收入434,849,187元)，換言之，
    原告對其於申報數外，尚漏報營業收入434,849,187元之事
    實，並不爭執。此外，原告自行申報之營業成本為137,174,
    263元、營業毛利為76,352,451元(申報營業收入淨額213,52
    6, 714元－申報營業成本137,174,263元)。另申報營業費用
    74,788,947元，嗣於行政救濟程序中主張85年度交際費限額
    應重行核算，經被告99年12月8日南區國稅法一字第0990073
    060號重審復查決定，重行核認交際費1,736,375元，原核定
    交際費908,825元，應予追認827,550元，從而營業費用為75
    ,616,497元等情，已如上述，並有被告85年度營利事業所得
    稅結算申報核定通知書所載原告申報額可資對照(見原處分
    卷第29頁)。又營業淨利係指營業收入淨額減除成本及營業
    費用及損失之數額，而營業費用係指企業為銷售或管理活動
    而發生之各項支出，與營業成本係指在一定期間所銷售之貨
    品，由開始生產起至可銷售狀態止，所發生之成本總和，並
    非相同。則營業費用與營業收入間難以與營業成本一般，有
    直接必然之對應性，故此項費用之發生，應由納稅義務人負
    舉證責任。本件原告當年度申報之營業費用74,788,947元，
    業經被告全數核認，復經被告於前述重審復查程序中追認交
    際費827,550元(總計原告營業費用為75,616,497元)，此外
    ，原告又未能提出帳證證明尚有未予扣除之營業費用，即無
    援用屬於扣除費用後之淨利率予以計算之理。本件漏報之營
    業收入既屬當年度收入之一部分，原告在其申報之營業費用
    外，既未能再提示其他證帳供核，則被告依所得稅法施行細
    則第81條第1項規定，依毛利率認列原告此部分收入之成本
    ，而未再額外核認費用，並無不合，亦無不得超過當年度全
    部營業收入淨額依同業利潤標準核定所得額之限制。本件被
    告查獲原告漏報85年度營業收入434,849,187元，依前揭規
    定按同業利潤標準毛利率32%計算漏報營業收入之課稅所得
    額，並無違誤，原告主張自無可採。況原告因相同原因事實
    漏報營業收入之年度包括83年至86年度，被告就此4年度均
    以相同方式核定各該年度營業毛利，據以計算課稅所得額，
    為原告所不爭。而除系爭85年度外，原告對其餘3個年度之
    核定方式均無異議，並此3個年度之課稅所得額均遠低於依
    同業利潤標準淨利率核定之所得額，此有被告製作之原告83
    年至86年度營利事業所得稅復查結果比較表、83年度及86年
    度復查決定書暨84年度營利事業所得稅結算申報更正核定通
    知書附卷(本院卷第68-76頁)可稽。蓋營業毛利要減除營業
    費用後才為營業淨利，若原告申報之營業費用大於依同業利
    潤標準費用率計算之費用，則以淨利率核算營業淨利，反而
    不利於原告。而既然原告於83、84、86年度漏報之營業收入
    經被告依毛利率逕決後，外加原告已申報部分，據此計算之
    課稅所得額，遠低於依營業淨利率核定之課稅所得額，由是
    益見，倘若原告能提出漏報部分尚有營業費用之帳證供核，
    並非不能予以減除。原告既未能提出帳證證明尚有未予扣除
    之營業費用，則其徒以淨利率為稽徵機關課徵營利事業所得
    稅之最高限度，本件至多僅能依同業利潤標準淨利率18%核
    定營業淨利等語，爭執被告不應就原告漏報之營業收入依同
    業利潤標準「毛利率」32%核定，使原告85年度之所得額超
    過當年度全部營業收入淨額依同業利潤標準「淨利率」核定
    之所得額云云，即無可採。
(八)至訴外人長鴻公司82及83年度營利事業所得稅結算申報，係
    非屬會計師簽證案件，並採擴大書面審核申報（自行依法調
    整申報純益率6%）；另84及85年度營利事業所得稅原分別列
    報純益率2.05%及0.12%，後經該公司自行更正調整純益率至
    7.2%等情，業據被告訴訟代理人陳述甚明，且為原告所不爭
    ，嗣經南機組查獲長鴻公司82至85年度漏報營業收入，被告
    依通報資料調帳查核，因其無法提示帳證，復查決定乃按各
    該年度同業利潤標準淨利率18%，核定長鴻公司82至85年度
    漏報營業淨利，亦有被告對該公司所作之94年11月7日南區
    國稅法一字第0940091720號復查決定書附卷(本院卷第17 頁
    )可參，核與本件係屬會計師簽證案件，且原告於申報時已
    提示帳簿憑證供核，案情有別，原告主張比照辦理，亦無可
    採。
乙、罰鍰部分：
(一)「納稅義務人違反本法或稅法之規定，適用裁處時之法律。
    但裁處前之法律有利於納稅義務人者，適用最有利於納稅義
    務人之法律。」及「納稅義務人已依本法規定辦理結算、決
    算或清算申報，而對依本法規定應申報課稅之所得額有漏報
    或短報情事者，處以所漏稅額2倍以下之罰鍰。」分別為稅
    捐稽徵法第48條之3及98年5月27日公布修正所得稅法第110
    條第1項所規定。本件原告漏報課稅所得額時之所得稅法第
    110條第1項與裁處時之同法第110條第1項規定，法定罰鍰均
    係按所漏稅額處2倍以下計算，故本件應適用裁處時之98年5
    月27日公布修正所得稅法第110條第1項規定。
(二)經查，被告依據通報及查得資料，以原告對其營業活動及各
    項營業成本與費用，己身知之最詳，自應於辦理85年度營利
    事業所得稅結算申報時，注意覈實申報納稅，惟竟漏報營業
    收入434,849,187元及利息收入555,303元，有其85年度營利
    事業所得稅結算申報書、談話紀錄、承諾書及被告課稅資料
    歸戶清單附原處分卷可稽，違章事證足堪認定，原告辦理85
    年度營利事業所得稅結算申報時，應注意能注意，而不注意
    ，難謂無過失，被告按其所漏稅額34,625,685元處0.8倍罰
    鍰27,700,548元，並無違誤，原告所訴，洵不足採。
五、綜上所述，原告主張並不可採。被告重審復查決定核定之課
    稅所得額及裁處之罰鍰處分，並無違誤。訴願決定予以維持
    ，亦無不合。原告起訴意旨求為撤銷，為無理由，應予駁回
    。又本件事證已臻明確，兩造其餘主張核與判決結果無影響
    ，爰不逐一論述，併此敘明。
六、據上論結，本件原告之訴為無理由，依行政訴訟法第98條第
    1項前段，判決如主文。
中　　華　　民　　國　　100　 年　　10　　月　　27　　日
             高雄高等行政法院第二庭
                         審判長法官　呂　佳　徵
                               法官　林　勇　奮
                               法官　簡　慧　娟
以上正本係照原本作成。
如不服本判決，應於判決送達後20日內向本院提出上訴書狀，其
未表明上訴理由者，應於提起上訴後20日內向本院提出上訴理由
書（須按對造人數附繕本）；如於本判決宣示或公告後送達前提
起上訴者，應於判決送達後20日內補提上訴理由書（須附繕本）
。未表明上訴理由者，逕以裁定駁回。
中　　華　　民　　國　　100　 年　　10　　月　　27　　日

 　　　　　　　　　　　　　　書記官　涂　瓔　純